【裁判字號】    99,護,46
【裁判日期】    990407
【裁判案由】    兒童保護安置
【裁判全文】
臺灣苗栗地方法院民事裁定                99年度護字第46號
聲  請  人  苗栗縣政府
法定代理人  乙○○  
相  對  人  甲990401  .
法定代理人  甲990401F .
            甲990401M .
上列當事人間聲請保護安置事件，本院裁定如下：
    主  文
准聲請人自民國九十九年四月六日起安置相對人甲990401 於安置
場所肆週。
聲請程序費用新台幣壹仟元由相對人負擔。
    理  由
一、聲請意旨略以：聲請人依法為兒童及少年福利主管機關，於
    民國99年4 月3 日下午3 時35分許，接獲苗栗縣警察局頭份
    分局通報，因相對人有輟學之事，該轄區於99年4 月3 日於
    遊橘網咖發現相對人，而與相對人對談中，發現相對人有從
    事性交易之實。經聲請人派員至頭份分局了解，相對人確如
    通報所述有從事性交易情事，約於99年2 月中起，相對人透
    過友人仲介，以藝名「甜甜」或「米米」，每次以新臺幣1,
    500 至2,500 元不等為代價，分別於頭份鎮各汽車旅館與人
    從事性交易，至今約從事20餘次，聲請人同日陪同相對人製
    作筆錄後，即由聲請人緊急安置相對人。聲請人已於99年4
    月3 日依兒童及少年性交易防制條例第15條之規定，將相對
    人安置於聲請人委託之安置場所，為提供必要之保護及觀察
    輔導，爰依同條例第16條第1 項之規定提出報告，聲請鈞院
    准予聲請人安置相對人4 週，以維護相對人權益等語。
二、按司法警察查獲及救援從事性交易或有從事之虞之兒童或少
    年時，應立即通知主管機關指派專業人員陪同兒童或少年進
    行加害者之指認及必要之訊問，並於24小時內將兒童或少年
    移送直轄市、縣（市）主管機關設置之緊急收容中心；上開
    主管機關所設之緊急收容中心應於安置起72小時內，提出報
    告，聲請法院裁定，法院受理前項報告時，除有下列情形外
    ，應裁定將兒童或少年交付主管機關安置於短期收容中心：
    (一)該兒童或少年顯無從事性交易或從事之虞者，法院應裁定
    不予安置，並交付該兒童或少年之法定代理人、家長、最近
    親屬或其他適當之人。(二)該兒童或少年有特殊事由致不宜安
    置於短期收容中心者，法院得裁定交由主管機關安置於其他
    適當場所，兒童及少年性交易防制條例第15條第1 項、第16
    條第1 項、第2 項定有明文。
三、經查，聲請人主張之事實，業據提出苗栗縣政府緊急收容報
    告書附卷可參，而前開緊急收容報告書略以：1.案主就學狀
    況不穩定，自小學五年級起，即出現翹學、翹家情況，國中
    自學期初起即未就學，在外誤交損友，開始從事性交易。2.
    案主雖知此舉乃違反法令之行為，然在金錢誘惑下，而誤入
    歧途，確有從事性交易，故宜接受觀察輔導教育矯正其偏差
    觀念等語。足認聲請人之聲請核無不合，應予准許。
四、依非訟事件法第21條第2 項、第24條第1 項、民事訴訟法第
    78條，裁定如主文。
中    華    民    國    99    年    4     月    7     日
                  家事庭法  官  潘進順
以上正本係照原本作成。
如對本裁定抗告須於裁定送達後10日內向本院提出抗告狀，並提
出抗告費用新台幣1,000 元。
                        書記官  劉文倩
中    華    民    國    99    年    4     月    7     日

司法院資訊處製作；財團法人民間司法改革基金會備份。
